【裁判字號】    97,易,14
【裁判日期】    970130
【裁判案由】    竊盜
【裁判全文】
臺灣士林地方法院刑事判決                97年度易字第14號
公  訴  人  臺灣士林地方法院檢察署檢察官
被      告  甲○○
上列被告因竊盜案件，經檢察官提起公訴（96年度偵字第14846
號），因所犯為刑法第321 條之加重竊盜罪，本院判決如下：
    主  文
甲○○攜帶兇器竊盜，處有期徒刑柒月。
    事  實
一、甲○○曾於民國95年間因竊盜案件，經本院於95年12月4 日
    以95年度簡字第445 號判決判處有期徒刑七月，緩刑二年確
    定，詎其於緩刑期間內猶不知悔改，因缺錢用餐，竟意圖為
    自己不法之所有，於96年11月23日9 時許，在位於臺北市北
    投區○○○路120 巷7 號之力麒建設有限公司（以下簡稱力
    麒公司）工地內，持非其所有之手套1 雙及客觀可供作兇器
    使用之油壓剪、鐵撬各1 支，拆下該工地二樓浴室之鋁板1
    片（價值約新臺幣1000元，業已發還）以竊取之，得手後即
    將之搬至一樓進行拆解，迨於同日11時20分許，經警據報前
    往處理而當場查獲，並扣得非其所有供犯罪所用之油壓剪1
    支、鐵撬1 支及手套1 雙（保管字號為臺灣士林地方法院97
    年度保字第9 號），始查悉上情。
二、案經臺北市政府警察局北投分局報請臺灣士林地方法院檢察
    署檢察官偵查起訴。
    理  由
一、本件被告甲○○所犯係刑法第321 條之加重竊盜罪，是依刑
    事訴訟法第284 條之1 規定，應毋庸行合議審判，而被告甲
    ○○對於本判決所引用之下列各項證據方法之證據能力，於
    本院審理時均表示無意見，且於法院調查證據時，知有刑事
    訴訟法第159 條第1 項不得為證據之情形，亦未於言詞辯論
    終結前聲明異議，茲審酌該等言詞陳述及書面陳述作成時之
    情況，並無不宜作為證據之情事，依刑事訴訟法第159 條之
    5 之規定，自得作為證據，合先敘明。
二、前揭犯罪事實，業據被告甲○○於本院審理中坦承不諱，核
    與被害人力麒公司之代理人乙○○於警詢中所指訴之情節相
    符，並有臺北市政府警察局北投分局搜索扣押筆錄、扣押物
    品目錄表、查獲現場照片及由被害人力麒公司之代理人乙○
    ○所立據之贓物認領保管單在卷可稽，且有扣案之油壓剪1
    支、鐵撬1 支及手套1 雙可資佐證，足徵被告甲○○上開之
    自白與事實相符。本件事證明確，被告甲○○之上開犯行洵
    堪認定，應予依法論科。
三、按刑法第321條第1項第3款之攜帶兇器竊盜罪，係以行為人
    攜帶兇器竊盜為其加重條件，此所謂兇器，其種類並無限制
    ，凡客觀上足對人之生命、身體、安全構成威脅，具有危險
    性之兇器均屬之，且祇須行竊時攜帶此種具有危險性之兇器
    為已足，並不以攜帶之初有行兇之意圖為必要（最高法院79
    年臺上字第5253號判例可資參照）；次按，攜帶兇器竊盜，
    祇須行竊時，攜帶具有危險性之兇器為已足，縱非行為人所
    攜往，然行為人既於行竊之際攜之為工具，在客觀上已足對
    他人之生命身體構成威脅，具有危險性，仍應成立刑法第32
    1 條第1 項第3 款之攜帶兇器竊盜罪（最高法院78年度臺上
    字第4422號判決要旨可資參照）。查被告甲○○於行竊時所
    使用之油壓剪及鐵撬，雖非其所有之物，然為行竊之際所攜
    之工具，且係其持以拆解鋁板所用之物，於客觀上自足以對
    人之生命、身體、安全構成威脅，而為兇器之一種。核被告
    甲○○上開所為，係刑法第321 條第1 項第3 款之攜帶兇器
    竊盜罪。爰審酌被告甲○○曾於95年間因竊盜案件，經本院
    於95年12月4 日以95年度簡字第445 號判決判處有期徒刑七
    月，緩刑二年確定，此有臺灣高等法院被告前案紀錄表在卷
    可稽，其於緩刑期間內復以上開方式竊取他人財物，嚴重破
    壞社會秩序及他人財產安全，然其因缺錢用餐而下手行竊，
    復於犯後尚能坦承犯行，且被告甲○○因肢體及智力多重殘
    障而領有身心障礙手冊，亦有身心障礙手冊影本附卷可參，
    另被害人力麒公司之代理人乙○○於警詢中亦表明不提出告
    訴及求償，及其品行、犯罪動機、目的、手段、行為次數、
    生活狀況、智識程度、犯罪所得之利益及所生之損害等一切
    情狀，量處如主文所示之刑。
四、扣案之油壓剪1 支、鐵撬1 支及手套1 雙，雖均係供犯罪所
    用之物，然依卷內現存事證，尚無從認定為違禁物或被告甲
    ○○所有之物，爰不另為沒收之諭知。
據上論斷，應依刑事訴訟法第284 條之1 、第299 條第1 項前段
，刑法第321 條第1 項第3 款，判決如主文。
本案經檢察官張紜瑋到庭執行職務。
中    華    民    國    97    年    1    月    30    日
                  刑事第五庭法  官  黃雅君
以上正本證明與原本無異。
如不服本判決應於判決送達後10日內向本院提出上訴狀，其未敘
述上訴之理由者並得於提起上訴後20日內向本院補提理由書 (均
須按他造當事人之人數附繕本)。
                            書記官  簡湘雲
中    華    民    國    97    年    1     月    30   日
附錄本案論罪科刑法條：
刑法第321 條第1 項第3 款
中華民國刑法第321條
（加重竊盜罪）
犯竊盜罪而有左列情形之一者，處 6 月以上、 5 年以下有期徒
刑：
一  於夜間侵入住宅或有人居住之建築物、船艦或隱匿其內而犯
之者。
二  毀越門扇、牆垣或其他安全設備而犯之者。
三  攜帶兇器而犯之者。
四  結夥三人以上而犯之者。
五  乘火災、水災或其他災害之際而犯之者。
六  在車站或埠頭而犯之者。
前項之未遂犯罰之。


司法院資訊處製作；財團法人民間司法改革基金會備份。
